---
title: "pdf certification"
output: 
  pdf_document:
    keep_tex: true
header-includes:
  - \usepackage{geometry}
  - \usepackage{pdflscape}
  - \newcommand{\switchtolandscape}{\begin{landscape}}
  - \newcommand{\switchtoportrait}{\end{landscape}}
params:
  data: NULL
  plot: NULL
---

```{r setup, include=FALSE, message=FALSE, warning=FALSE}
knitr::opts_chunk$set(echo = FALSE)
```

```{r, echo = FALSE,  prompt=TRUE, comment="", results='asis', include=FALSE, message=FALSE, warning=FALSE}
library(ggplot2)
library(shiny)
library(knitr)
library(kableExtra)

num_doc <- unique(data_filtered$DOCENTE)
num_disc <- unique(data_filtered$COD_ALUNO)
num_turmas <- unique(data_filtered$DISCIPLINA)

tabela_manual <- data.frame(
  Variável = c("Número de Docentes", "Número de Discentes", "Número de Turmas"),
  Quantitativo = c(length(num_doc), length(num_disc), length(num_turmas))
)
  
knitr::kable(tabela_manual, format = "latex", booktabs = TRUE, caption = "Informações Gerais da Avaliação")
```

```{r, echo = FALSE, fig.width = 8.3, fig.height = 3.5, fig.align = 'center'}
print(mediaGeral)
print(mediaGeralDoc)
```

## Proporções de respostas dadas por Dimensão Discente e Docente
```{r, echo = FALSE, fig.width = 8.3, fig.height = 3.5, fig.align = 'center'}
print(contagemDG)
print(contagemGeralDoc)
```

## Distribuição das Médias das Avaliações por Dimensão
```{r, echo = FALSE, fig.align = 'center', fig.width = 7, fig.height = 4.2}
print(boxplotGeral)
```

## Médias por Subdimensão Ação Docente Discente e Docente
```{r, echo = FALSE, fig.width = 8.3, fig.height = 3.5, fig.align = 'center'}
print(mediasDoc)
print(mediasAutoavDoc)
```

## Proporções de respostas dadas por Subdimensão Ação Docente Discente e Docente
```{r, echo = FALSE, fig.width = 7.5, fig.height = 3.5, fig.align = 'center'}
print(contagemDoc)
print(contagem21Doc)
```

## Distribuição das Médias das Avaliações por Subdimensão da Ação Docente
```{r, echo = FALSE, fig.align = 'center', fig.width = 7}
print(boxplotDoc)
```

## Médias dos itens relacionados à Atitude Profissional Discente/Docente
```{r, echo = FALSE, fig.width = 8.3, fig.height = 3.5, fig.align = 'center'}
print(mediasAtProfissionalDi)
print(mediasAtProfissionalDo)
```

## Proporções de respostas dadas aos itens relacionados à Atitude Profissional Discente/Docente
```{r, echo = FALSE, fig.width = 7.5, fig.height = 3.5, fig.align = 'center'}
print(contagemAtProfissionalDi)
print(contagemAtProfissionalDoc)
```

## Distribuição das Médias das Avaliações relacionadas à Atitude Profissional
```{r, echo = FALSE, fig.align = 'center', fig.width = 7}
print(boxplotAtitude)
```


 
## Médias dos itens relacionados à Gestao Didatica Discente/Docente
```{r, echo = FALSE, fig.width = 8.3, fig.height = 3.5, fig.align = 'center'}
print(mediasGestaoDi)
print(mediasGestaoDoc)
```

\newpage \switchtolandscape
## Proporções de respostas dadas aos itens relacionados à Gestao Didatica Discente/Docente
```{r, echo = FALSE, fig.width = 11.85, fig.height = 3.5, fig.align = 'center'}
print(contagemGestaoDisc)
print(contagemGestaoDoc)
```
\switchtoportrait

## Distribuição das Médias das Avaliações relacionadas à Gestao Didatica
```{r, echo = FALSE, fig.align = 'center', fig.width = 7}
print(boxplotGestao)
```


## Médias dos itens relacionados à  Processo Avaliativo Discente/Docente
```{r, echo = FALSE, fig.width = 8.3, fig.height = 3, fig.align = 'center'}
print(mediasProcessoDi)
print(mediasProcessoDoc)
```

## Proporções de respostas dadas aos itens relacionados à  Processo Avaliativo Discente/Docente
```{r, echo = FALSE, fig.width = 7.5, fig.height = 3.5, fig.align = 'center'}
print(contagemProcessoDisc)
print(contagemProcessoDoc)
```

## Distribuição das Médias das Avaliações relacionadas à  Processo Avaliativo
```{r, echo = FALSE, fig.align = 'center', fig.width = 7}
print(boxplotProcesso)
```

## Médias 1.1 discente e docente
```{r, echo = FALSE, fig.width = 8.3, fig.height = 3, fig.align = 'center'}
print(mediasDisc)
print(mediasAvTurma)
```

\newpage \switchtolandscape
## Proporções de respostas dadas aos itens relacionados à Gestao Didatica Discente/Docente
```{r, echo = FALSE, fig.width = 11.85, fig.height = 3.5, fig.align = 'center'}
print(contagemDisc)
print(contagem11Doc)
```
\switchtoportrait

## Boxplot 1.1
```{r, echo = FALSE, fig.align = 'center', fig.width = 7}
print(boxplotDisc)
```

## Médias dos itens relacionados à Autoavaliação Discente/Avaliação da Turma
```{r, echo = FALSE, fig.width = 8.3, fig.height = 3.5, fig.align = 'center'}
print(mediasInfraDisc)
print(mediasInfraDoc)
```

## Proporções de respostas dadas aos itens relacionados às Instalações Físicas
```{r, echo = FALSE, fig.width = 8.3, fig.height = 3.5, fig.align = 'center'}
print(contagemInfraDisc)
print(contagemInfraDoc)
```

## Distribuição das Médias das Avaliações relacionadas às Instalações Físicas
```{r, echo = FALSE, fig.align = 'center', warning=FALSE, message=FALSE, fig.width = 7}
print(boxplotInfra)
```


\newpage \switchtolandscape
## Percentual de Participação em Atividades Acadêmicas por Atividade Discente/Docente
```{r, echo = FALSE, fig.width = 11.85, fig.height = 3.5, fig.align = 'center'}
print(atividadeDisc)
print(atividadeDoc)
```

\switchtoportrait
