---
#title: "pdf certification"
output: pdf_document
header-includes:
  - \usepackage{geometry}
  - \usepackage{pdflscape}
  - \newcommand{\switchtolandscape}{\begin{landscape}}
  - \newcommand{\switchtoportrait}{\end{landscape}}
params:
  plot:
---

```{r setup, include=FALSE}
knitr::opts_chunk$set(echo = FALSE)
```

```{r, echo = FALSE}
library(ggplot2)
library(shiny)
```

## Médias por Dimensão Discente e Docente
```{r, echo = FALSE, fig.width = 8.3, fig.height = 3.5, fig.align = 'center'}
print(mediaGeral)
print(mediaGeralDoc)
```

## Proporções de respostas dadas por Dimensão Discente e Docente
```{r, echo = FALSE, fig.width = 8.3, fig.height = 3.5, fig.align = 'center'}
print(contagemDG)
print(contagemGeralDoc)
```

## Distribuição das Médias das Avaliações por Dimensão
```{r, echo = FALSE, fig.align = 'center', fig.width = 7, fig.height = 4.2}
print(boxplotGeral)
```

## Médias por Subdimensão Ação Docente Discente e Docente
```{r, echo = FALSE, fig.width = 8.3, fig.height = 3.5, fig.align = 'center'}
print(mediasDoc)
print(mediasAutoavDoc)

```

## Proporções de respostas dadas por Subdimensão Ação Docente Discente e Docente
```{r, echo = FALSE, fig.width = 7.5, fig.height = 3.5, fig.align = 'center'}
print(contagemDoc)
print(contagem21Doc)
```

## Distribuição das Médias das Avaliações por Subdimensão da Ação Docente
```{r, echo = FALSE, fig.align = 'center', fig.width = 7}
print(boxplotDoc)
```

## Médias dos itens relacionados à Autoavaliação Discente/Avaliação da Turma
```{r, echo = FALSE, fig.width = 8.3, fig.height = 3.5, fig.align = 'center'}
print(mediasDisc)
print(mediasAvTurma)
```

## Proporções de respostas dadas aos itens relacionados à Autoavaliação Discente/Avaliação da Turma

\newpage \switchtolandscape
## Disc e Doc Contagem 1.1
```{r, echo = FALSE, fig.width = 11.85, fig.height = 3.5, fig.align = 'center'}
print(contagemDisc)
print(contagem11Doc)
```
\switchtoportrait

## Distribuição das Médias das Avaliações relacionadas à Autoavaliação Discente
```{r, echo = FALSE, fig.align = 'center', warning=FALSE, message=FALSE, fig.width = 7}
print(boxplotDisc)
```

\newpage \switchtolandscape
## Percentual de Participação em Atividades Acadêmicas por Atividade Discente/Docente
```{r, echo = FALSE, fig.width = 11.85, fig.height = 3.5, fig.align = 'center'}
print(atividadeDisc)
print(atividadeDoc)
```

\switchtoportrait
